【裁判字號】    97,消債更,1683
【裁判日期】    971031
【裁判案由】    更生事件
【裁判全文】
臺灣板橋地方法院民事裁定          97年度消債更字第1683號
聲  請  人  甲○○
代  理  人  林契名律師
上列當事人因消費者債務清理事件聲請保全處分，本院裁定如下
：
    主  文
本件裁定公告之日起六十日內，本院民事執行處所辦理之九十七
年度執字第七八○三九號清償債務強制執行事件，就聲請人甲○
○對於曹明凱即廣申商行之各項薪資債權（包括薪俸、獎金、津
貼、補助費、研究費等）所核發扣押命令之強制執行程序應予繼
續，但不得為移轉或支付轉給等變價之強制執行程序。
其餘聲請駁回。
    理  由
一、按法院就更生或清算之聲請為裁定前，得因利害關係人之聲
    請或依職權，以裁定為下列保全處分：(一)債務人財產之保全
    處分；(二)債務人履行債務及債權人對於債務人行使債權之限
    制；(三)對於債務人財產強制執行程序之停止；(四)受益人或轉
    得人財產之保全處分；(五)其他必要之保全處分，消費者債務
    清理條例第19條第1 項定有明文。依其立法理由可知，消費
    者債務清理事件，係以債務人之財產為基礎，供債務人於一
    定條件下清理其無擔保之債務，故消債者債務清理事件之保
    全處分，其主要目的係為保持債務人之財產，避免債權人透
    過強制執行程序，或債務人透過處分財產之方式，致債務人
    財產減少，致喪失債務清理之最重要基礎。從而，究竟有無
    保全之必要，應以是否導致債務人財產減少為其最低限度要
    件，倘不涉及債務人財產減少之行為，均無依本條項以裁定
    加以限制之必要。
二、本件聲請意旨略以：其為曹明凱即廣申商行之員工，其對廣
    申商行每月得支領之各項薪資債權，現遭鈞院97年度執字第
    78039 號強制執行在案，其恐因該強制執行事件之進行，而
    遭老闆革職，屆時聲請人之生計勢必將更加艱難；再其名下
    如附表所示之土地，現則遭臺灣基隆地方法院以97年度執全
    字第769 號強制執行假扣押在案，而其既已向鈞院聲請更生
    ，為維持債權人間公平受償，並確保聲請人日後經濟生活之
    重建，自有聲請保全之必要，爰依消費者債務清理條例第19
    條規定，請求(一)債務人財產之保全處分；(二)債務人履行債務
    及債權人對於債務人行使債權之限制；(三)對於債務人財產強
    制執行之停止；(四)其他必要之保全處分，懇請鈞院裁定停止
    前開強制執行程序以保全聲請人之財產，待更生程序通過等
    語。
三、查永豐信用卡股份有限公司前曾執支付命令確定證明書，向
    本院聲請就聲請人對於廣申商行之薪資債權為強制執行，並
    經本院民事執行處於民國97年 9月18日核發板院輔97執公字
    第78039 號裁定，就聲請人每月得支領之各項薪資債權（包
    括薪俸、獎金、津貼、補助費、研究費等）3分之1範圍內予
    以扣押，業經本院調卷核閱無訛。按扣押命令之目的僅在於
    凍結聲請人之財產，非但未使聲請人財產減少，反可避免聲
    請人任意處分導致財產減少及供日後全體債權人間公平受償
    ，且其扣押範圍僅有聲請人對於廣申商行之各項薪資債權 3
    分之 1，當無礙於聲請人之生計；另聲請人雖稱恐因本強制
    執行之進行而遭老闆革職乙事，惟其並未提出其工作可能因
    該扣押命令之執行而受不利影響之具體事證，亦無法認定該
    扣押命令有何剝奪其受薪權利之可能，故聲請人聲請停止本
    院97年度執字第78039 號強制執行，關於扣押命令之部分為
    無理由，該執行命令應予繼續，至於移轉或支付轉給命令等
    變價命令部分，因涉及扣押金額之終局處分，為避免聲請人
    財產減少及維持債權人間公平受償，則有予以保全之必要，
    爰依消費者債務清理條例第19條第1項第1、3 款，裁定如主
    文第一項所示。
四、至於聲請人另請求本院裁定命債務人履行債務及債權人對於
    債務人行使債權之限制、為其他必要之保全處分，並請求停
    止臺灣基隆地方法院97年度執全字第769 號假扣押強制執行
    ，惟債權人行使其債權，本為法律所賦予債權人之權利，除
    別有緊急或必要情形致更生目的無法達成外，其權利應不受
    影響，況且債權人行使其債權非但不會造成聲請人財產減少
    ，反足確認各債權人之實際債權金額，並提供聲請人辨明權
    利之機會，與首開規定之立法理由並無牴觸，當無限制之必
    要；聲請人復請求對其履行債務之限制及為其他必要之保全
    處分，惟其並未具體指明有何必須立即限制其履行債務之情
    形，亦難認有即予保全或為其他保全之必要；再假扣押行為
    本在凍結聲請人之財產處分行為，避免聲請人任意處分減少
    其財產，與前段所指扣押行為之效果相同，自無限制之必要
    ，綜上所述，聲請人此部分之聲請均無理由，爰併予駁回。
中    華    民    國    97    年    10    月    31    日
                  民事第三庭  法  官  劉以全
上為正本係照原本作成
本裁定已於97年10月31日下午4 時公告，如不服本裁定，應於裁
定送達後10日內，以書狀向本院提出抗告，並繳納抗告費新臺幣
1千 元
中    華    民    國    97    年    10    月    31    日
                              書記官  陳淑芳
附表：
┌─────────────────────────────────────────────────┐
│97年度執全字第769號  財產所有人：甲○○                                                           │
├─┬───────────────────────┬─┬─────┬──────┬────────┤
│編│  土          地          坐          落      │地│ 面    積 │  權    利  │  最低拍賣價格  │
│  ├───┬────┬───┬───┬──────┤  ├─────┤            │                │
│號│縣  市│鄉鎮市區○  段  ○○段  │  地    號  │目│ 平方公尺 │  範    圍  │   (新臺幣元)   │
├─┼───┼────┼───┼───┼──────┼─┼─────┼──────┼────────┤
│1 │臺北縣│貢寮鄉  │貢寮  │內寮  │1386        │建│70217     │70217分之100│                │
│  │      │        │      │      │            │  │          │0           │                │
│  ├───┼────┴───┴───┴──────┴─┴─────┴──────┴────────┤
│  │備考  │                                                                                      │
└─┴───┴───────────────────────────────────────────┘


司法院資訊處製作；財團法人民間司法改革基金會備份。
